臺灣基隆地方法院刑事判決　　　　　　　 100年度訴字第72號
公　訴　人　臺灣基隆地方法院檢察署檢察官
被　　　告　張言立
上列被告因毒品危害防制條例案件，經檢察官提起公訴（100 年
度毒偵字第73號），被告於準備程序進行中，就被訴事實為有罪
之陳述，經本院合議庭裁定由受命法官獨任進行簡式審判程序，
判決如下：
    主  文
張言立施用第一級毒品，累犯，處有期徒刑柒月；又施用第二級
毒品，累犯，處有期徒刑月。應執行有期徒刑捌月。
    事  實
一、張言立前因施用第二級毒品安非他命案件，經觀察、勒戒後
    ，因無繼續施用毒品之傾向，於民國89年11月17日執行完畢
    ，並由臺灣臺中地方法院檢察署檢察官於同日以89年度毒偵
    字第6950號為不起訴處分。復因施用第二級毒品案件，經觀
    察、勒戒後，認無繼續施用毒品之傾向，由臺灣基隆地方法
    院檢察署檢察官於90年8 月8 日以90年度毒偵字第1040號為
    不起訴處分。又再因施用第二級毒品案件，經聲請強制戒治
    ，並經本院於92年11月7 日以92年度基簡字898 號判處有期
    徒刑3 月確定，於93年7 月27日易科罰金執行完畢（未構成
    累犯）。再因施用第二級毒品案件，經本院於93年10月11日
    以93年度易字第275 號判處有期徒刑5 月確定，於95年8 月
    1 日易科罰金執行完畢（構成累犯）。
二、詎張言立猶未戒除毒癮，基於施用第一級毒品之犯意，於99
    年11月22日晚間，在基隆市○○區○○街82巷5 號住所，以
    將海洛因摻入香菸內點燃後吸食之方式，施用第一級毒品海
    洛因1 次，復另基於施用第二級毒品甲基安非他命之犯意，
    在同一時間、地點，以將甲基安非他命置入玻璃球吸食器內
    ，再以火燒烤後吸食產生之煙霧之方式，施用第二級毒品甲
    基安非他命1 次。嗣於99年11月24日10時50分許，為警循線
    在上開處所查獲，經其同意採尿送驗，結果呈現安非他命、
    甲基安非他命、嗎啡陽性反應，而查悉上情。
三、案經基隆市警察局第一分局報告臺灣基隆地方法院檢察署檢
    察官偵查起訴。
    理  由
一、本件被告所犯者非為死刑、無期徒刑、最輕本刑為3 年以上
    有期徒刑之罪或高等法院管轄第一審案件，其於準備程序進
    行中，先就被訴事實為有罪之陳述，經告知其簡式審判程序
    之旨，並聽取公訴人及被告之意見後，本院依刑事訴訟法第
    273 條之1 第1 項之規定，裁定由受命法官獨任進行簡式審
    判程序，且依同法第273 條之2 規定，簡式審判程序之證據
    調查，不受第159 條第1 項、第161 條之2 、第161 條之3
    、第163 條之1 及第164 條至第170 條規定之限制，合先敘
    明。
二、前揭犯罪事實，業據被告張言立於本院準備程序及審理時坦
    承不諱，又經被告同意，為警查獲後採集之尿液經送驗結果
    呈現安非他命、甲基安非他命、嗎啡陽性反應，此有基隆市
    警察局第一分局偵辦毒品案件尿液檢體對照表（尿液檢體編
    號：393 ）及台灣尖端先進生技醫藥股份有限公司99年12月
    15日濫用藥物檢驗報告各1 份（見100 年度毒偵字73號第4
    頁、第3 頁）附卷可稽，且參之以酵素免疫分析或薄層定性
    分析等方式為初步篩檢者，檢驗結果雖有相當程度偽陽性之
    可能，然以氣（液）相層析、質譜分析之儀器為交叉確認者
    ，檢驗結果出現偽陽性之機率則極低，因而具有公信力，核
    足為對涉嫌人不利之認定；尤以「毒品施用後於尿液、血液
    中可檢出之最大時限，與施用劑量、施用頻率、施用方式、
    施用者飲水量之多寡、個人體質、代謝情況、檢體收集時間
    點及所用檢測方法之靈敏度等因素有關，因個案而異。依據
    Clarke's Isolation Identification of Drugs第二版記載
    ，血液中藥物之半衰期（濃度減半所需時間）分別為古柯鹼
    0.7-1.5 小時、海洛因3 分鐘（其代謝物為嗎啡2-3 小時）
    、嗎啡2-3 小時、大麻20-36 小時、安非他命12小時（當尿
    液偏酸性時，為4-8 小時）、甲基安非他命9 小時、Ketami
    ne2-4 小時，而MDMA約8.49小時。一般於尿液中可檢出之最
    大時限，古柯鹼為施用後1-4 天、海洛因2-4 天、嗎啡2-4
    天、大麻1-10天、安非他命1-8 天、甲基安非他命1-5 天、
    MDMA1-4 天、MDA1-4天、Ketamine2-4 天。」此曾經行政院
    衛生署藥物食品檢驗局以92年7 月23日管檢字第0920005609
    號函釋在案，足認被告自白與犯罪事實相符，本件犯罪事證
    明確，犯行洵堪認定，應依法論科。
三、查海洛因、甲基安非他命分別係毒品危害防制條例第2 條第
    2 項第1 款、第2 款所定之第一級、第二級毒品。核被告田
    忠明所為，係犯毒品危害防制條例第10條第1 項、第2 項之
    施用第一級毒品、第二級毒品罪。所犯上開2 罪間，犯意各
    別，罪名有異，應分論併罰。再被告有犯罪事實欄一所示論
    罪科刑執行完畢情形，有臺灣高等法院被告前案紀錄表乙份
    附卷可查，其於有期徒刑執行完畢後5 年內，故意再犯本件
    有期徒刑以上之罪，為累犯，均應依刑法第47條第1 項加重
    其刑。爰審酌被告曾有施用毒品之前科仍不知戒除，惟犯罪
    後坦承犯行，且所犯之施用毒品犯行乃戕害自己身心健康，
    並未危及他人等一切情狀，量處如主文所示之刑，併定其應
    執行之刑。
四、扣案之注射針筒1 支，業據被告於本院詢問時否認為其所有
    ，再經查看該注射針筒之照片，針筒乾淨，尚未曾使用過，
    有照片1 幀附卷可參，顯與本案犯罪事實無關，爰不為沒收
    之諭知，附此敘明。
據上論斷，應依刑事訴訟法第273 條之1 第1 項、第299 條第1
項前段，毒品危害防制條例第10條第1 項、第2 項，刑法第11條
前段、第47條第1 項、第51條第5 款，判決如主文。
本案經檢察官王亞樵到庭執行職務。
中    華    民    國  100    年    2    月    18    日
                  刑事第五庭法    官  吳佳齡
以上正本證明與原本無異。
如不服本判決應於收受送達後10日內向本院提出上訴書狀，並應
敘述具體理由；其未敘述上訴理由者，應於上訴期間屆滿後20日
內向本院補提理由書(均須按他造當事人之人數附繕本)「切勿逕
送上級法院」。
中    華    民    國   100    年    2     月    18    日
                            書 記 官  莊智凱
附錄論罪法條：
毒品危害防制條例第10條
施用第一級毒品者，處 6 月以上 5 年以下有期徒刑。
施用第二級毒品者，處 3 年以下有期徒刑。